臺灣臺南地方法院刑事判決
111年度易字第453號
公  訴  人  臺灣臺南地方檢察署檢察官
被      告  張智瑋


上列被告因竊盜案件，經檢察官提起公訴（111年度偵字第3740
號），本院判決如下：
    主  文
張智瑋竊盜，共貳罪，各處拘役參拾日，如易科罰金，均以新臺
幣壹仟元折算壹日。應執行拘役伍拾日，如易科罰金，以新臺幣
壹仟元折算壹日。
未扣案之犯罪所得內衣及內褲各貳件均沒收，於全部或一部不能
沒收或不宜執行沒收時，追徵其價額。
    事  實
一、張智瑋因前往女友位於臺南市○○區○○街000號之分租套房借
    住，認有機可乘，竟意圖為自己不法之所有，各基於竊盜之
    犯意，先後為下列行為：
　㈠於民國111年1月6日13時（起訴書誤載為17時，業經檢察官當
    庭更正）許，在上址4樓走廊旁窗戶陽臺曬衣處，徒手竊取
    葉昱霈之內衣及內褲各1件（價值共約新臺幣〈下同〉1,000元
    ）、吳秐臻之內褲1件（價值約200元；起訴書誤載為內衣，
    業經檢察官當庭更正）得手。
　㈡於翌（7）日上午某時（起訴書記載為8時許），在上址1樓之
    曬衣間，徒手竊取劉慧珍之內衣1件（價值約200元）得逞。
二、案經葉昱霈、吳秐臻、劉慧珍均訴由臺南市政府警察局永康
    分局報告臺灣臺南地方檢察署檢察官偵查起訴。
    理  由
一、以下所引用具傳聞證據性質之供述證據，因檢察官及被告張
    智瑋於本案言詞辯論終結前，均未爭執證據能力，本院審酌
    前開證據之作成或取得之狀況，並無非法或不當取證之情事
    ，且無顯不可信之情況，依刑事訴訟法第159條之5規定，均
    具有證據能力；又以下所引用非供述證據性質之證據資料，
    則均無違反法定程序取得之情形，依刑事訴訟法第158條之4
    規定之反面解釋，亦應有證據能力，合先敘明。
二、訊據被告固不否認曾拿取他人之內衣褲之事，惟矢口否認涉
    有竊盜罪嫌，辯稱：其是幫女友收衣服，不小心收錯了云云
    。經查：
  ㈠關於事實欄「一、㈠」所示之犯罪事實，業據被告於111月1月
    15日警詢中自承：「當時我在3樓的曬衣場看沒有地方可以
    曬衣服，然後我就去4樓的窗戶看有沒有空間，我就看見那
    邊有人曬短褲、有曬內衣褲，之後我當下出於好奇就從左右
    兩側拿走了女性的內衣及內褲，左邊1件（內褲）、右邊2件
    （內衣及內褲），如同被害人講的那樣，然後我就將偷走的
    內衣褲共3件拿回我的房間（3B室）。」、「我當時拿走了1
    件女性內衣及2件女性內褲。」、「我當時出於好奇才將這
    些內衣及內褲拿走的，等我拿完之後就發現這樣不對，所以
    就立刻將這些內衣及內褲丟掉了。」等語甚明（警卷第5至7
    頁），核與告訴人即被害人葉昱霈、吳秐臻於警詢中證述內
    衣褲遭竊之情形相符（警卷第13至17頁、第25至29頁），並
    有失竊現場照片、監視器錄影畫面擷取照片在卷可稽（警卷
    第39頁、第41至43頁、第47至57頁），足認被告於警詢中任
    意性之自白確與事實相符，堪以採信，上開事實自堪認定。
  ㈡關於事實欄「一、㈡」所示之犯罪事實，則經告訴人即被害人
    劉慧珍於警詢中證稱：「（111年）1月6日22時許將我的3件
    內衣掛在1樓的曬衣場曬乾，等我到隔日（8日）18時許要將
    我的內衣收回時就發現我的其中1件內衣不見了。」、「曬
    衣場1樓的人都會使用，但是我那個曬衣架是我跟我室友一
    起購買的，是我跟我的另外兩個室友會一起使用。」等語明
    確（警卷第21頁），且有失竊現場照片附卷可佐（警卷第45
    頁）；參之被告於111月1月15日警詢中亦供稱：「隔天（7
    日）早上我就去1樓拿回我曬的衣服及褲子，然後我就不小
    心收走了1件女性的內衣，我以為是我女朋友的」、「等我
    回到房間整理衣服時就發現拿錯了。」、「我當下不知所措
    ，才直接將內衣丟掉。」等語（警卷第5頁、第9頁），足見
    告訴人劉慧珍遭竊之內衣1件確為被告於111年1月7日上午某
    時所拿取無疑。至被告於警詢時雖即辯稱其誤認是女友之內
    衣而不慎收錯云云，然據告訴人劉慧珍所述，告訴人劉慧珍
    係將己有之3件內衣均一併晾曬於自行購買之曬衣架上，衡
    情被告尚無誤認其中1件內衣屬其女友之可能，更無於發現
    誤拿後不將之放回原處之理，被告所辯顯有違於常情。是依
    上證據相互勾稽，堪信被告亦曾於事實欄「一、㈡」所示之
    時、地竊取告訴人劉慧珍所有之內衣，其辯稱係不慎誤拿云
    云，委無可信。
  ㈢被告於本院審理時固均翻異前詞，辯稱其於警詢時尚未想清
    楚如何表達云云。然細繹被告於審理中所述，其先稱：「11
    1年1月7日早上我不在臺南市○○區○○街000號，我在我戶籍地
    。111年1月6日我在臺南市○○區○○街000號，因為我女朋友去
    上課，我以為是我女朋友的內衣、內褲才拿錯，我對那邊環
    境不熟悉，當下不清楚狀況」（本院卷第28頁），僅承認拿
    取4樓之內衣褲，並以不慎誤拿為其辯解；後又稱：「4樓的
    內衣褲是我在111年1月6日13時許拿的，1樓的內衣是我在11
    1年1月6日18時、19時許拿的，111年1月6日18時至19時許我
    才離開臺南市○○區○○街000號，因為我女朋友請我幫她收衣
    服，我不小心收錯。」（本院卷第33頁），則又承認於4樓
    、1樓均曾誤拿他人之內衣褲，顯見被告供述反覆不一，原
    難遽信。況被告於警詢中已清楚供述其分別於4樓、1樓拿取
    他人內衣褲之情形，而被告接受警詢時距案發時間尚不及10
    日，依一般常情，應認被告當時記憶猶新，較之本院審理時
    更無誤記之可能，益徵被告於警詢之陳述較為可信，且亦符
    合告訴人葉昱霈、吳秐臻、劉慧珍證述伊等晾曬衣物、發現
    遭竊之時間，被告於本院審理時所辯顯均係臨訟飾卸之詞，
    無以憑採。
  ㈣再被告於警詢時已供述其出於好奇之動機，於111年1月6日在
    臺南市○○區○○街000號4樓竊取他人內衣褲等情甚詳，有如前
    述，其於本院審理時始空言辯稱該次亦係不慎誤拿云云，實
    難逕信；且一般分租套房之曬衣場所雖多屬公共空間，不同
    之住戶均可能在同一處所晾曬衣物，但同屬1人之衣物通常
    均集中晾曬，罕有誤認之可能，縱確實不慎誤拿，亦大可於
    發現後物歸原處，是被告辯稱誤認他人晾曬之內衣褲為女友
    所有、發現誤拿後已丟棄云云，甚有悖於常理，殊難採信。
  ㈤綜上所述，本件事證已臻明確，被告上開犯行均洵堪認定，
    應予依法論科。
三、論罪科刑：
　㈠核被告如事實欄「一、㈠」及「一、㈡」所示之行為，均係犯
    刑法第320條第1項之竊盜罪。
　㈡被告於事實欄「一、㈠」所示之時、地雖曾竊取分屬告訴人葉
    昱霈、吳秐臻所有之衣物，惟其係在同一地點及密切接近之
    時間內為上開犯行，應認其主觀上係出於單一之竊盜意思決
    定，客觀上各舉動之獨立性甚為薄弱，依一般社會健全觀念
    難以強行區分為不同行為，在刑法評價上以視為數個舉動之
    接續施行，合為包括之一行為予以評價，較為合理。而被告
    以1個竊盜行為，同時侵害告訴人葉昱霈、吳秐臻之財產法
    益，乃以1個行為觸犯2個竊盜罪名，為想像競合犯，應依刑
    法第55條規定從一重處斷。
　㈢被告如事實欄「一、㈠」及「一、㈡」所示之竊盜犯行，則係
    於不同之時、地分別起意為之，犯意有別，行為殊異，應予
    分論併罰（共2罪）。
　㈣爰審酌被告前有因竊盜案件經檢察官依職權為不起訴處分之
    前案紀錄，竟仍不思自制，隨意竊取他人之衣物，顯見其欠
    缺尊重他人財物所有權之觀念，法紀意識薄弱，對民眾財產
    安全及社會治安均非無相當危害，且被告所為除使他人蒙受
    財物損失，其竊取內衣褲之行為更易使被害人內心感受不安
    ，殊為不該，被告犯後復矢口否認犯行，難認其已知悔悟，
    兼衡被告各次犯行之手段、情節、所造成之損害情形，暨被
    告自陳學歷為大學肄業，從事水電及土木工作，祖父在療養
    機構，無人需其扶養或照顧（參本院卷第33頁）之智識程度
    、家庭生活狀況等一切情狀，分別量處如主文所示之刑，及
    均諭知易科罰金之折算標準。復考量被告所犯均係侵害財產
    法益之犯罪，犯罪動機相同，各次犯行之犯罪態樣、手段亦
    均類似，同時斟酌數罪所反應行為人之人格及犯罪傾向，及
    刑罰衡平、責罰相當原則等，整體評價被告應受矯治之程度
    而定其應執行之刑，並諭知應執行刑之易科罰金折算標準，
    以示懲儆。
四、被告竊得之內衣及內褲各2件均為其犯罪所得，且均未經尋
    獲或發還，應依刑法第38條之1第1項前段規定宣告沒收，於
    全部或一部不能沒收或不宜執行沒收時，則應依同條第3項
    規定，追徵其價額；惟本件沒收，不影響於第三人對沒收標
    的之權利或因犯罪而得行使之債權，仍得依相關法律規定辦
    理。
據上論斷，應依刑事訴訟法第299條第1項前段，刑法第320條第1
項、第55條、第41條第1項前段、第51條第6款、第38條之1第1項
前段、第3項，刑法施行法第1條之1第1項，判決如主文。　
本案經檢察官郭俊男提起公訴，檢察官董和平到庭執行職務
中　　華　　民　　國　　111 　年　　5 　　月　　26　　日
　　　　　　　　　      刑事第二庭   法　官 　蔡盈貞
以上正本證明與原本無異。
如不服本判決應於收受本判決後20日內向本院提出上訴書狀，並
應敘述具體理由。其未敘述上訴理由者，應於上訴期間屆滿後20
日內向本院補提理由書狀（均須按他造當事人之人數附繕本）「
切勿逕送上級法院」。 
　　　　　　　　　　　　　　　　　   書記官　 林耿慧　
中　　華　　民　　國　　111 　年　　5 　　月　　26　　日
附錄所犯法條：
刑法第320條　　　　　　　　　
意圖為自己或第三人不法之所有，而竊取他人之動產者，為竊盜
罪，處5年以下有期徒刑、拘役或50萬元以下罰金。
意圖為自己或第三人不法之利益，而竊佔他人之不動產者，依前
項之規定處斷。
前二項之未遂犯罰之。